# 关于租赁的一些问题

提问人：oyyc2018 时间：2022-10-21 20:14:45
如果约定了免租期，那么计算使用权资产和租赁负债的现值实际上是从开始付租金那个月折现是吗，不用考虑在免租期分摊之类的吧？
另外，免租期内是否计提使用权资产折旧和确定对应的利息呢？
另外的另外，这里存在的税会差异，感觉跟普通的租赁（没有免租期）是不是还不一样呢？这块是否确认递延所得税呢？（是否跟没有免租期的租赁确认方式一致呢？）
假设解释 16 号开始用的情况

回答人：chenyiwei
1 、使用权资产（扣除预付租金）和租赁负债的初始计量金额是未来应付租金折现到租赁期开始日的金额。因为免租期不用付租金，也就是这段时间内的现金流出金额为零。但该期间内使用权资产仍需计提折旧，租赁负债也仍需确认利息费用。
2 、递延所得税问题，在解释 16 号发布后，不论有无免租期，都是一样的。